【裁判字號】    88,訴,1090
【裁判日期】    890208
【裁判案由】    履行契約
【裁判全文】
臺灣彰化地方法院民事判決  八十八年度訴字第一○九○號
    原      告  宏茂建材有限公司
                              .
    法定代理人  丙○○      住.
    訴訟代理人  乙○○      住.
    送達代收人  甲○○      住.
    被      告  拓陸營造股份有限公司  設彰化縣彰化市安溪里安溪莊一一八號
    法定代理人  戊○○      住.
    訴訟代理人  丁○○      住.
右當事人間請求履行契約事件，本院判決如左：
    主      文
被告應給付原告新台幣柒拾貳萬玖仟壹佰零玖元，及自民國八十八年十月七日至清償
日止，按週年利率百分之五計算之利息。
訴訟費用由被告負擔。
本判決於原告以新臺幣貳拾萬元為被告供擔保後，得假執行。
    事    實
甲、原告方面：
一、聲明：除假執行供擔保金額外如主文所示。
二、陳述：被告於八十七年六月間委託原告承作凱撒水泥製品工程以及凱撒活動中心
          水泥製品工程，承攬工作之工程款分別為新台幣（下同）五十一萬八千三
          百九十九元及十九萬四千五百八十八元，工程款合計七十一萬二千九百八
          十七元，被告雖提出面額三十萬元以及三十四萬三千四百四十二元之支票
          各一張，然該二支票均退票，上開工程款均未給付。另被告於八十七年十
          月六日向原告購買材料，尚有貨款七千七百二十二元未給，又於八十八年
          一月三十日購買材料八千四百元未付，故請求貨款一萬六千一百二十二元
          。
三、證據：提出請款單一件、工程承攬契約書二件、材料採購契約書三件、支票及退
          票理由單各二件、對帳單一件、發貨通知單一件、計算書一件（均影本）
          等為證。
乙、被告方面：
一、聲明：求為判決駁回原告之訴，
二、陳述：對原告起訴主張之事實及原告所提出之請款單、契約書、對帳單等單據不
          爭執，惟公司被銀行抽銀根及凍結存款，以致支票無法兌現，現無力清償
          。
    理    由
一、按訴狀送達後，原告不得將原訴變更或追加他訴，但經被告同意或不甚礙被告之
    防禦及訴訟終結者，不在此限。且減縮應受判決事項之聲明於前條規定無礙，民
    事訴訟法第二百五十五條第一項、第二百五十六條第二款分別定有明文。本件原
    告起訴請求七十二萬九千二百七十五元，嗣於八十九年一月二十四日遞狀減縮為
    七十二萬九千一百零九元，係減縮應受判決事項之聲明，參諸首揭規定，即無礙
    於被告之防禦及訴訟之終結，應予准許，合先敘明。
二、原告起訴主張前開事實，業據原告提出請款單、工程承攬契約書、材料採購契約
    書、支票及退票理由單、對帳單、發貨通知單、計算書等件為證，復為被告所不
    爭執，堪信為真實。
三、本件原告以其承攬之工程款七十一萬二千九百八十七元，以及買賣材料之價金一
    萬六千一百二十二元，合計請求七十二萬九千一百零九元，均屬有據。從而原告
    本於承攬及買賣之法律關係，請求被告給付原告七十二萬九千一百零九元，及自
    支付命令送達翌日即八十八年十月七日起，至清償日止按週年利率百分之五計算
    之利息，為有理由，應予准許。
四、本件原告陳明願供擔保請准宣告假執行，核無不合，爰酌定相當擔保金額併准許
    之。
五、據上論結，本件原告之訴為有理由，依民事訴訟法第三百八十五條第一項前段，
    第八十五條第二項，第三百九十條第二項，判決如主文。
中      華      民      國    八十九    年      二      月      八      日
                                        臺灣彰化地方法院民事第二庭
~B法      官  陳弘仁
右為正本係照原本作成。
如對本判決上訴，應於判決送達後二十日內向本院提出上訴狀。
中      華      民      國    八十九    年      二      月      八      日
~B法院書記官  謝玲英


司法院資訊處製作；財團法人民間司法改革基金會備份。
